【裁判字號】    99,台上,4426
【裁判日期】    990715
【裁判案由】    違反毒品危害防制條例
【裁判全文】
最高法院刑事判決            九十九年度台上字第四四二六號
上  訴  人  甲○○
上列上訴人因違反毒品危害防制條例案件，不服台灣高等法院台
南分院中華民國九十九年五月十三日第二審判決（九十九年度上
訴字第二三二號，起訴案號：台灣嘉義地方法院檢察署九十八年
度偵字第八二七三、八九八六號），提起上訴，本院判決如下：
    主  文
上訴駁回。
    理  由
按刑事訴訟法第三百七十七條規定，上訴於第三審法院，非以判
決違背法令為理由，不得為之。是提起第三審上訴，應以原判決
違背法令為理由，係屬法定要件。如果上訴理由書狀並未依據卷
內訴訟資料，具體指摘原判決不適用何種法則或如何適用不當，
或所指摘原判決違法情事，顯與法律規定得為第三審上訴理由之
違法情形，不相適合時，均應認其上訴為違背法律上之程式，予
以駁回。本件原判決維持第一審論處上訴人甲○○販賣第二級毒
品（共六罪）及轉讓禁藥罪刑（應執行有期徒刑四年六月），已
敘明所憑之證據及認定之理由；從形式上觀察，並無判決違背法
令之情形存在。查原判決以上訴人販賣第二級毒品甲基安非他命
，具有營利之意圖，已綜合全部卷證資料，詳加審酌說明（見原
判決第三頁第十六行至第三十一行），核屬原審採證認事職權之
適法行使。上訴意旨漫稱原審未調查上訴人有無獲利，僅憑推測
遽認有營利之意圖，於法有違云云，對於判決內已明白論斷之事
項，任意指摘，不符第三審上訴之法定要件。又李孟翰與上訴人
聯絡購買甲基安非他命所使用之電話，其門號為何，劉政泰向上
訴人購買甲基安非他命，是否使用電話聯絡，均不影響原判決依
憑證據所為之事實認定，客觀上自無調查之必要性，原判決未予
調查，不生違背法令之問題。再者，販賣毒品之交付行為，必須
持有該毒品，原判決認上訴人販賣甲基安非他命，事實欄雖未記
載其持有毒品，理由內說明持有毒品之低度行為，為販賣毒品之
高度行為所吸收，不另論罪（見原判決第四頁第二十九行至第三
十一行），亦無上訴意旨所稱判決所載理由矛盾之違法情事。原
判決以上訴人多次販賣第二級毒品，戕害他人身心健康，危害社
會治安，綜合其犯罪情狀觀之，殊無可資憫恕之處，無從依刑法
第五十九條邀減其刑，理由內併已說明綦詳（見原判決第七頁第
二行至第十二行）。上訴意旨執此再事爭辯，尤非適法之第三審
上訴理由。末查，上訴人轉讓甲基安非他命部分，原判決係論以
藥事法第八十三條第一項轉讓禁藥罪，上訴人於偵查及審判中雖
自白此部分之犯罪，但藥事法並無轉讓禁藥，於偵查及審判中自
白應減輕其刑之規定，自無割裂適用毒品危害防制條例第十七條
第二項規定之餘地。上訴意旨指摘之各節，均與法律規定得為第
三審上訴理由之違法情形，不相適合，其上訴為違背法律上之程
式，應予駁回。
據上論結，應依刑事訴訟法第三百九十五條前段，判決如主文。
中    華    民    國  九十九  年    七    月   十五   日
                      最高法院刑事第十庭
                          審判長法官  花  滿  堂
                                法官  黃  正  興
                                法官  陳  東  誥
                                法官  林  錦  芳
                                法官  洪  昌  宏
本件正本證明與原本無異
                                      書  記  官
中    華    民    國  九十九  年    七    月   十九   日
                                                      Q

司法院資訊處製作；財團法人民間司法改革基金會備份。
